臺灣臺北地方法院刑事判決
111年度審交簡上字第5號
上  訴  人  臺灣臺北地方檢察署檢察官
被      告  趙伯恆


上列上訴人因被告過失傷害案件，不服本院刑事庭中華民國110
年11月26日110年度審交簡字第252號第一審刑事簡易判決（起訴
案號：110年度偵字第23834號），提起上訴，本院管轄之第二審
合議庭判決如下：
    主      文
上訴駁回。
趙伯恆緩刑貳年。 
    事實及理由
一、本件經本院管轄第二審之合議庭審理結果，認原審以被告趙
    伯恆罪證明確，判決被告係犯刑法第284條前段之過失傷害
    罪，處拘役35日，如易科罰金，以新臺幣（下同）1,000元
    折算1日，其認事、用法均無不當，量刑亦認妥適，應予維
    持。本判決之犯罪事實及證據，除補充「被告於本院第二審
    行準備程序及審理時之自白（見本院卷第34、58頁）」外，
    餘均引用原審判決所記載之事實、證據及理由（如附件）。
二、檢察官循告訴人賴偉志意見之上訴意旨略以：被告於偵查中
    否認犯罪，直至原審始坦承犯罪，犯後態度不佳，且被告騎
    乘機車任意變換車道，致告訴人受有右側鎖骨幹骨折、右胸
    廓挫傷、四肢擦挫傷等傷害，長達3個月期間仍在回診治療
    ，生活起居無法自理，造成告訴人之傷害不謂不大，又被告
    於案發後迄今1年多，未與告訴人達成和解，原審未予考量
    刑法第57條第9款、第10款之規定，予以輕判，實屬裁量之
    恣意等語。
三、法官於有罪判決中，究應如何量處罪刑，為實體法賦予審理
    法官裁量之刑罰權事項，法官行使此項裁量權，自得依據個
    案情節，參諸刑法第57條所定各款犯罪情狀之規定，於該法
    定刑度範圍內，基於合義務性之裁量，量處被告罪刑。量刑
    之裁量權，乃憲法所保障法官獨立審判之核心，法院行使此
    項裁量權，亦非得以任意或自由為之，仍應受一般法律原理
    原則之拘束，即仍須符合法律授權之目的、法律秩序之理念
    、國民法律感情及一般合法有效之慣例等規範，尤其應遵守
    比例原則及平等原則之意旨，否則即可能構成裁量濫用之違
    法。次按量刑輕重，屬為裁判之法院得依職權自由裁量之事
    項，苟其量刑已以行為人之責任為基礎，並斟酌刑法第57條
    各款所列情狀，在法定刑度內，酌量科刑，無顯然失當或違
    反公平、比例及罪刑相當原則者，亦無偏執一端，致明顯失
    出失入情形，自不得指為違法。查被告於本院準備程序及審
    理中均已坦承犯行，並有原審判決所引用之證據在卷可憑，
    足認被告確係犯刑法第284條前段之過失傷害罪。原審以被
    告罪證明確，並審酌被告騎乘機車上路未遵守交通規則而肇
    事，致告訴人受有非輕傷害，兼衡其犯後坦承犯行之態度、
    因未能與告訴人就賠償金額達成合意而迄未賠償告訴人所受
    損害（被告於原審準備程序中陳稱除7萬元之保險理賠外，
    願另外提出3萬元賠償金，告訴人則請求至少80萬元之賠償
    金，兩者間尚有相當差距而未能達成和解）等情，併參酌被
    告於原審準備程序時自陳大學畢業之智識程度、未婚無子女
    、目前兼職打工、未扶養親人等生活狀況，暨其過失情節及
    素行等一切情狀，量處拘役35日，並諭知易科罰金之折算標
    準，已具體說明量刑之理由，故認原審判決核無逾越法定刑
    度，或有濫用自由裁量權限之違法或不當之情事，本院自應
    予以尊重並維持。是檢察官以前詞為由提起上訴，其上訴尚
    非有理由，爰予以駁回。
四、末查，被告前未曾因故意犯罪而受有期徒刑以上之宣告，有
    臺灣高等法院被告前案紀錄表1份（見本院卷第53頁）在卷
    可稽。其於犯後坦承犯行，且已與告訴人達成調解等情，有
    調解筆錄1份（見本院卷第67頁）在卷可憑，堪認被告有悔
    意。本院衡酌上情及被告因一時疏誤而犯本案，認被告經此
    偵、審程序及刑之宣告後，應當知所警惕，無再犯之虞，是
    所宣告之刑以暫不執行為適當，爰依刑法第74條第1項第1款
    之規定，諭知2年之緩刑期間，以啟自新。
據上論斷，應依刑事訴訟法第455條之1第1項、第3項、第368條
、第373條，刑法第74條第1項第1款，判決如主文。
本案經檢察官蔡沛珊提起公訴，檢察官許祥珍提起上訴，檢察官
吳春麗到庭執行職務。
中　　華　　民　　國　　111 　年　　 5　　月　  17　　日
　　　　　　　　　刑事第二十一庭  審判長法  官  程克琳
                                        法  官  王筱寧
                                        法  官  倪霈棻
上正本證明與原本無異。
不得上訴。
                                        書記官  吳雪華
中　　華　　民　　國　　111 　年　　5 　　月　　17　　日